臺灣桃園地方法院民事裁定　　　　　　 100年度小上字第44號
上　訴　人　江明樺
被　上訴人　黃瑋薇
上列當事人間損害賠償事件，上訴人對於民國100 年8 月31日本
院中壢簡易庭100 年度壢小字第676 號第一審判決提起上訴，本
院裁定如下：
    主  文
上訴駁回。
第二審訴訟費用新臺幣壹仟伍佰元由上訴人負擔。
    理  由
一、按對於小額程序之第一審裁判之上訴或抗告，非以其違背法
    令為理由，不得為之，民事訴訟法第436 條之24第2 項定有
    明文。而所謂違背法令，依同法第436 條之32準用同法第46
    8 條、第469 條第1 款至第5 款規定，係指判決不適用法規
    或適用不當者，以及（一）判決法院之組織不合法、（二）
    依法律或裁判應迴避之法官參與裁判者、（三）法院於權限
    之有無辨別不當或違背專屬管轄之規定者、（四）當事人於
    訴訟未經合法代理者、（五）違背言詞辯論公開之規定者而
    言。次依民事訴訟法第436 條之25規定，小額程序之「上訴
    狀內應記載上訴理由，表明下列二款事項：（一）原判決所
    違背之法令及其具體內容。（二）依訴訟資料可認為原判決
    有違背法令之具體事實」，即上訴人於上訴狀或理由書內應
    有具體之指摘，並揭示該法規之條項或內容，若係成文法以
    外之法則，應揭示該法則之旨趣，倘為司法院之解釋或最高
    法院之判例，則應揭示該判解之字號或其內容，如上訴狀或
    理由書未依此項方法表明者，即難認為已對原判決違背法令
    有具體之指摘，其上訴自難認為合法。而依同法第436 條之
    32 第2項準用同法第471 條第1 項規定，如上訴狀內未表明
    上訴理由，上訴人復未於提起上訴後20日內提出理由書者，
    毋庸命其補正，由原第二審法院以裁定駁回之。故對於小額
    程序之第一審裁判提起上訴時，如上訴論旨並未具體指出原
    審認定事實有如何違反法令情事，更未具體指明其所違反法
    令之條項或其內容，不得謂已合法表明上訴理由，其上訴自
    難認為合法（最高法院70年臺上字第720 號判例意旨參照）
    ，而屬上訴不合程式，第二審法院應依同法第436 條之32第
    2 項準用同法第444 條第1 項以裁定駁回之（最高法院72年
    度臺聲字第113 號裁定意旨參照）。再按提起上訴，應以上
    訴狀表明對於第一審判決不服之程度，及應如何廢棄或變更
    之聲明，民事訴訟法第441 條第1 項第3 款定有明文。又上
    訴不合法者，第二審法院應以裁定駁回之，但其情形可以補
    正者，審判長應定期間先命補正，同法第444 條第1 項亦規
    定甚明。前開規定對於小額訴訟程序之第一審裁判提起上訴
    ，亦準用之（同法第436 條之32第2 項參照）。
二、本件上訴人係對於小額訴訟之第一審判決提起上訴，核其上
    訴理由略以：上訴人之系爭自小客車因被上訴人駕車不甚撞
    擊受損，車輛修理費用為新臺幣（下同）50,827元（含工資
    金額24,649元及零件金額26,178元），該車輛使用年限不只
    5 年，因此也不可能以5 年期間折舊，此由車商廣告之保固
    有5 至6 年以上即可得知，況損害賠償目的是回復原狀，若
    修理材料不具獨立性，並無獲取額外利益可言，故上訴人以
    新品修繕，無須予以折舊，此外，該車輛尚未修復完成，且
    原審判決顯然對保險公司有利云云。
三、經查：
（一）本件上訴人對於小額程序之第一審判決提起上訴，其指摘
    之內容係就原審對於折舊金額計算之認定表示不服，顯僅就
    原審法官取捨證據、認定事實之職權行使，指摘其為不當，
    而未具體說明原判決有何不適用法規或適用法規不當之情形
    ，並揭示該法規之條項或其內容，及合於民事訴訟法第469
    條所列各款之事實，要難認對該判決之如何違背法令已有具
    體之指摘。且就其所指折舊部分，按物被毀損時，被害人除
    得依民法第196 條請求賠償外，並不排除民法第213 條至第
    215 條之適用。依民法第196 條請求賠償物被毀損所減少之
    價額，得以修復費用為估定之標準，但以必要者為限。原判
    決以上訴人所提估價單之修復費用，扣除折舊後認係回復原
    狀之必要修復費用，亦難認有何違背法令。揆諸前揭說明，
    自不得謂已合法表明上訴理由，故上訴不合程式，自應以裁
    定駁回之。
（二）再者，上訴人係於民國100 年9 月19日提起本件上訴，有
    聲明上訴狀上之本院收狀戳印在卷可稽，嗣經本院於100 年
    11月8 日裁定命其於收受裁定送達後5 日內，補正提起本件
    上訴對於第一審判決不服之程度、應如何廢棄或變更之聲明
    ，上訴人雖於100 年11月15日補提上訴理由狀，惟僅提出前
    揭上訴意旨，未表明對於第一審判決應如何廢棄或變更之聲
    明，依民事訴訟法第436 條之32第2 項準用同法第444 條第
    1 項之規定，其上訴自應予駁回。
四、末按，於小額訴訟之上訴程序，法院為訴訟費用之裁判時，
    應確定其費用額，又訴訟費用，由敗訴之當事人負擔，民事
    訴訟法第436 條之19第1 項、第436 條之32第1 項、第78條
    規定甚明。本件上訴既不合法，第二審訴訟費用1,500 元自
    應由上訴人負擔。爰依上揭法律規定，確定本件上訴人應負
    擔之訴訟費用額為1,500 元。
五、據上論結，本件上訴為不合法。依民事訴訟法第436 條之32
    第1 項、第2 項、第441 條第1 項第3 款、第471 條第1 項
    、第444 條第1 項、第436 條之19第1 項、第95條、第78條
    ，裁定如主文。
中    華    民    國  100    年    11    月    23    日
                    民事第三庭  審判長法  官  黃漢權
                                      法  官  周玉
                                      法  官  林宜靜
以上正本係照原本作成。
本裁定不得抗告
中    華    民    國   100    年    11    月    25    日
                                      書記官  伍幸怡